臺灣高等法院臺中分院民事裁定
110年度聲字第150號
聲  請  人  許世宏（即許銘輝之承受訴訟人）

            許海洋（即許銘輝之承受訴訟人）

            許麗玲（即許銘輝之承受訴訟人）



相  對  人  許海祥
            陳宥鈁


上列當事人間請求損害賠償等再審之訴事件，聲請人聲請確定訴
訟費用額，本院裁定如下：
    主  文
相對人應負擔之訴訟費用額確定為新臺幣參萬元，及自本裁定送
達相對人翌日起至清償日止，按週年利率百分之5計算之利息。
    理  由
一、聲請人主張：相對人前就本院106年度重上字第85號民事確
    定判決（下稱原確定判決）向本院提起再審之訴，經本院11
    0年度重再字第3號判決、最高法院110年度台上字第1926號
    裁定駁回相對人再審之訴確定，伊並支出第三審律師酬金。
    而因相對人之再審之訴已敗訴確定，故第三審律師酬金為相
    對人應負擔之訴訟費用。爰依民事訴訟法第91條第1項規定
    ，聲請確定訴訟費用額。
二、法院未於訴訟費用之裁判確定其費用額者，第一審受訴法院
    於該裁判有執行力後，應依聲請以裁定確定之；確定之訴訟
    費用額，應於裁定送達之翌日起，加給按法定利率計算之利
    息；第三審律師之酬金，為訴訟費用之一部，並應限定其最
    高額，民事訴訟法第91條第1項、第3項、第466條之3第1項
    分別定有明文。茲查，相對人提起之本院110年度重再字第3
    號再審之訴，經本院於110年3月30日判決駁回，相對人不服
    提起上訴，嗣經最高法院於110年6月30日以110年度台上字
    第1926號裁定駁回上訴而確定，此有上開判決及裁定附卷可
    稽。而聲請人於第三審有委任律師為訴訟代理人，並支出律
    師報酬新臺幣（下同）5萬元，有律師酬金收據附卷足憑。
    而聲請人於第三審支出之律師酬金，既為訴訟費用之一部，
    則聲請人聲請裁定確定其費用額，於法即無不合。
三、聲請人主張其於上開再審事件支出第三審律師酬金，經最高
    法院110年度台聲字第2248號裁定核定為3萬元等情，業據其
    提出最高法院110年度台聲字第2248號裁定為證。基上，聲
    請人依前開規定，請求相對人應給付聲請人3萬元，並加給
    自本裁定送達相對人翌日起至清償日止，按年息百分之5計
    算之利息，核無不合，應予准許。
四、結論：本件聲請為有理由，爰裁定如主文。 
中　　華　　民　　國　　110 　年　　9 　　月　　10　　日
        　　    民事第五庭    審判長法　官  游文科
　　　　　　　　　　　　　　        法　官  吳崇道
　　　　　　　　　　　　　　　      法　官  楊珮瑛
正本係照原本作成。           
如不服本裁定應於裁定送達後10日內向本院提出抗告理由狀（須
按他造人數附具繕本），並繳納抗告裁判費新台幣1000元。因疫
情而遲誤不變期間，得向法院聲請回復原狀。
                                    書記官  金珍華

中　　華　　民　　國　　110 　年　　9 　　月　　10　　日